# 权益法下，顺流交易的抵销

提问人：18086508379 时间：2023-01-05 22:23:35
请教陈版
根据最新的实施问答，是不是意味着，若需要编制合并报表，顺流交易下抵销时，也是需要考虑对外出售比例的。
假设持股30%，发生顺流交易（不构成业务），将成本 600 的存货，按售价 1000 销售给联营企业，期末联营企业对外出售80%。
是否合并仅仅抵销剩余20%呢，也就是
借：营业收入 1000×20%×30%
贷：营业成本 600×20%×30%
投资收益 400×20%×30%
好像现有的思路，是不用考虑 对外出售比例的，直接
借：营业收入 1000×30%
贷：营业成本 600×30%
投资收益 400×30%
想跟您确认下，麻烦您指点下，十分感谢
问 ：：投投 资 方与其方与其 联营 企企 业 或合或合 营 企企 业 之之 间发 生投出或出售 资产 交易交易（构（构成成 业务 的除外的除外））而而 产 生的未生的未 实现 内部交易 损 益益，，投投 资 方在方在 编 制合并制合并 财务报 表表 时应 如何抵如何抵 销 ？？　　答：按照《企业会计准则第 2 号——长期股权投资》（财会〔 2014 〕 14 号）、《企业会计准则第 33 号——合并财务报表》（财会〔 2014 〕 10 号）等相关规定，对于投资方与其联营企业或合营企业之间发生投出或出售资产交易（构成业务的除外）而产生的未实现内部交易损益中归属于投资方的部分，投资方在编制合并财务报表时，应当在个别财务报表抵销的基础上进行调整。对于投资方向联营企业或合营企业投出或出售资产的顺流交易而产生的未实现内部交易损益中归属于投资方的部分，投资方在编制合并财务报表时，在个别财务报表处理的基础上，应当对有关未实现的收入和成本或资产处置损益等中归属于投资方的部分予以抵销，并相应调整相关投资收益；对于联营企业或合营企业向投资方投出或出售资产的逆流交易而产生的未实现内部交易损益中归属于投资方的部分，投资方在编制合并财务报表时，在个别财务报表处理的基础上，应当对有关资产账面价值中包含的未实现内部交易损益中归属于投资方的部分予以抵销，并相应调整长期股权投资的账面价值。投资方与其联营企业或合营企业之间发生的无论是顺流交易还是逆流交易产生的未实现内部交易损失，其中属于所转让资产发生减值损失的，有关的未实现内部交易损失在合并财务报表中不应予以抵销。

回答人：chenyiwei
这个最新问答实际上是重申了《讲解 2010 》第三章中对投资方合并报表层面的调整要求。因为 2014 年长期股权投资准则修改后，其应用指南未纳入合并报表层面进一步调整的内容，因此实务中有观点认为合并报表层面的进一步调整不再要求了。而最新问答明确了《讲解 2010 》第三章中合并报表层面对顺流、逆流交易未实现损益的抵销应继续进行。此前如未按该要求处理的，应进行追溯调整。
因为是权益法核算，只是将被投资企业的净资产、净利润中相当于本企业享有份额的部分以长期股权投资、投资收益的方式纳入本企业报表，因此合并报表层面的未实现损益抵销也仅针对对应于本企业持股比例的部分，而不是100%全部抵销。

提问人：yezizi 时间：2023-01-09 12:46:18
同问陈版，看到有的讲义写的是顺流交易无论是否售出或者售出比例，合并均抵消全部收入*持股比例，题主问的是 是否需要再乘以未实现的比例，请陈版回复啊

回答人：chenyiwei
个人理解已实现部分也应按比例抵销收入和投资收益。